【裁判字號】    95,毒抗,91
【裁判日期】    950425
【裁判案由】    聲請戒治
【裁判全文】
臺灣高等法院臺南分院刑事裁定          95年度毒抗字第91號
抗  告  人  甲○○
                    現於台灣台南看守所附設勒戒所戒治中
上列抗告人因違反毒品危害防制條例案件，不服臺灣臺南地方法
院中華民國95年2月20日裁定（95年度毒聲字第104號），提起抗
告，本院裁定如下：
    主  文
抗告駁回。
    理  由
一、抗告意旨略以：抗告人前因違反毒品危害防制條例案件（施
    用第二級毒品），經裁定觀察勒戒，令入臺南看守所附設勒
    戒處所觀察勒戒，自94年11月30日執行開始迄今（或至抗告
    人收受法院強制戒治裁定為止），歷經三月餘日，才獲告知
    勒戒成功與否，已與毒品危害防制條例第20條之規定有違，
    屬非法留置，雖經抗告人於95年2月6日向臺灣臺南地方院提
    出抗告，迄未獲回覆。且抗告人於觀察勒戒期間是否勒成功
    ，應於勒戒期間之二個月內告知抗告人勒戒結果，然抗告人
    之情形已明顯與法定之程序有違背，為此提起抗告云云。
二、按勒戒處所應注意觀察受觀察、勒戒人在所情形，經醫師研
    判其有或無繼續施用毒品傾向後，至遲應於觀察、勒戒期滿
    七日前，陳報該管檢察官或少年法院（庭）。受觀察、勒戒
    人經觀察、勒戒結果，有繼續施用毒品傾向者，於勒戒處所
    依法院或由少年法院（庭）裁定移送戒治處所施以強制戒治
    前，應繼續收容。其收容期間，計入戒治期間。觀察勒戒執
    行條例第8條定有明文。次按觀察、勒戒後，檢察官依據勒
    戒處所之陳報，認受觀護、勒戒人有繼續施用毒品之傾向者
    ，檢察官應聲請法院裁定令入戒治處所強治戒治，其期間為
    六個月以上，至無繼續強制戒治之必要為止，但最長不得逾
    一年，毒品危害防制條例第20條第2項亦定有明文。
三、經查:
  (一)原裁定依檢察官之聲請，以抗告人前因違反毒品危害防制條
    例案件，經原審以93年度毒聲字第1109號裁定，令入臺灣臺
    南看守所附設勒戒處所觀察、勒戒後，認抗告人有繼續施用
    毒品之傾向，有該所94年12月27日南所亭字第0940007005號
    函，檢送之南所勒證字第940819號有無繼續施用毒品傾向證
    明書、有無繼續施用毒品傾向評估標準紀錄表各乙份 (參94
    年度毒偵緝字第409號偵查卷第16至19頁)足稽，爰依毒品危
    害防制條例第20條第2項規定，裁定抗告人令入戒治處所強
    制戒治，其期間為陸個月以上，至無繼續強制戒治之必要為
    止，但最長不得逾壹年。
  (二)抗告人雖執前詞置辯，惟查:
  １抗告人前因違反毒品危害防制條例案件，經依原審93年度毒
    聲字第1109號裁定，於94年11月30日入臺南看守所附設勒戒
    處所執行觀察勒戒，並於94年12月21日經該所評鑑認有繼續
    施用毒品傾向，而由該所於94年12月27日以南所亭衛字第09
    40007005函送臺灣臺南地方法院檢察署，再由該署檢察官於
    95年1月13日向原審聲請強制戒治，並於同年2月17日繫屬原
    審，此有原審93年度毒聲字第1109號、95年度毒聲字第104
    號卷、有無繼續施用毒品傾向證明書、臺南看守所附設勒戒
    處所94年12月27日以南所亭衛字第0940007005函在卷足憑；
    則依觀察勒戒執行條例第8條「勒戒處所應注意觀察受觀察
    、勒戒人在所情形，經醫師研判其有或無繼續施用毒品傾向
    後，至遲應於觀察、勒戒期滿七日前，陳報該管檢察官或少
    年法院（庭）」之規定，臺灣臺南看守所附設勒戒處所以抗
    告人有繼續施用毒品傾向，於抗告人執行觀察、勒戒期滿前
    之94年12月27日函報該管之臺灣臺南地方法院檢察署，並無
    違反上開規定，自為合法。
  ２再查，該署檢察官於95年1月13日即向原審聲請強制戒治，
    雖該聲請書係於同年2月17日繫屬原審法院，然揆之觀察勒
    戒執行條例第8條「受觀察、勒戒人經觀察、勒戒結果，有
    繼續施用毒品傾向者，於勒戒處所依法院或由少年法院（庭
    ）裁定移送戒治處所施以強制戒治前，應繼續收容。其收容
    期間，計入戒治期間」之規定，並未限制法院應於受觀察、
    勒戒人執行觀察、勒戒期滿前裁定，僅係在法院裁定移送戒
    治處所施以強制戒治前，受觀察、勒戒人收容期間可計入戒
    治期間而已，從而原審於95年2月20日裁定抗告人入戒治處
    所強制戒治，於法尚無違背；抗告人所辯「自94年11月30日
    執行觀察、勒戒開始迄今（或至抗告人收受法院強制戒治裁
    定為止），歷經三月餘日，才獲告知勒戒成功與否，已與毒
    品危害防制條例第20條之規定有違，屬非法留置」云云，並
    無可採。又抗告意旨稱未於觀察、勒戒期間受告知勒戒結果
    與法定程序有違云云。然依觀察勒戒執行條例第8條之規定
    ，並無應通知抗告人之規定，抗告人此部分所辯，亦無足取
    。
四、綜上所述，抗告人經觀察、勒戒執行後，因有繼續施用毒品
    之傾向，原裁定爰依檢察官之聲請，裁定抗告人令入戒治處
    所強制戒治，其期間為六個月以上，至無繼續強制戒治之必
    要為止，但最長不得逾一年，經核於法並無不合，抗告人猶
    執前詞，指摘原裁定不當，為無理由，應予駁回。
據上論結，應依刑事訴訟法第412條，裁定如主文。
中    華    民    國    95    年    4     月    25    日
                  刑事第四庭    審判長法  官  吳志誠
                                      法  官  蔡美美
                                      法  官  陳珍如
以上正本證明與原本無異。
不得再抗告。
                                      書記官  岑  玢
中    華    民    國    95    年    4     月    25    日


司法院資訊處製作；財團法人民間司法改革基金會備份。
